臺灣桃園地方法院刑事判決　　　　　　　94年度訴字第1738號
公　訴　人　臺灣桃園地方法院檢察署檢察官
被　　　告　甲○○
指定辯護人　本院公設辯護人杜逸新
上列被告因違反毒品危害防制條例案件，經檢察官提起公訴（九
十四年度毒偵字第一三四八號、第三六一九號），及移送併案審
理（臺灣板橋地方法院檢察署九十四年度核退毒偵字第二０二五
號、臺灣桃園地方法院檢察署九十四年度毒偵字第五九九六號）
，由本院合議庭裁定由受命法官獨任進行簡式審判程序後，經檢
察官聲請依協商程序判決，本院判決如下：
    主      文
甲○○連續施用第一級毒品，累犯，處有期徒刑壹年，扣案之第
一級毒品海洛因壹包（含袋實稱毛重零點肆壹肆公克）、內含第
一級毒品海洛因殘渣之分裝袋貳只（殘渣無法析離）沒收銷燬之
，扣案之注射針筒支均沒收；又連續施用第二級毒品，累犯，
處有期徒刑陸月；應執行有期徒刑壹年肆月，扣案之第一級毒品
海洛因壹包（含袋實稱毛重零點肆壹肆公克）、內含第一級毒品
海洛因殘渣之分裝袋貳只（殘渣無法析離）沒收銷燬之，扣案之
注射針筒支均沒收。
    事實及理由
一、犯罪事實：甲○○前因施用毒品案件，經送觀察、勒戒後，
    因認無繼續施用毒品傾向，由臺灣臺中地方法院於民國八十
    七年七月二十九日以八十七年度訴字第八八一號判決諭知免
    刑，於同年十月三十一日確定，復因施用第一級毒品案件，
    經本院以八十八年度毒聲字第六四三號裁定觀察、勒戒後，
    因認有繼續施用毒品傾向，經本院以八十八年度毒聲字第一
    三二五號裁定令入戒治處所施以強制戒治，並經本院於八十
    八年四月十五日以八十八年度訴字第三一一號判決判處有期
    徒刑八月，旋於同年五月二十日確定，而於九十年一月二日
    縮刑期滿執行完畢，強制戒治部分則於八十九年二月二十七
    日執行期滿。詎猶不知悔改，於前開強制戒治期滿後五年內
    ，復基於施用第一級毒品海洛因之概括犯意，自九十三年十
    二月間某日起至九十四年十月二十二日中午某時刻止，在桃
    園縣中壢市○○路二九巷三八弄四六號二樓，以注射針筒施
    打之方式，連續施用第一級毒品海洛因多次（平均一天施用
    一次）；又基於施用第二級毒品甲基安非他命之概括犯意，
    自九十三年十二月間某日起至九十四年十月二十二日中午某
    時刻止，在上揭地點，以將甲基安非他命置入吸食器燃燒後
    產生霧氣而吸用之方式，連續施用第二級毒品甲基安非他命
    多次（平均一月施用一至二次），嗣先後於下列時、地為警
    查獲：
    (1)於九十四年一月二十三日凌晨二時許，在中壢市○○路二
      七０巷口為警查獲。
    (2)復於九十四年二月八日上午十一時三十分許，在中壢市○
      ○路二九巷三八弄四六號二樓為警當場查獲；並扣得其所
      有供施用第一級毒品海洛因所用之注射針筒三支。
    (3)另於九十四年七月十二日下午三時許，在國道三號公路北
      向四十六公里處（臺北縣樹林市路段），為警實施交通稽
      查而當場查獲，並扣得第一級毒品海洛因一包（行政院衛
      生署管制藥品管理局標示檢體編號二四四二號者，含袋實
      稱毛重０點四一四公克）、內含第一級毒品海洛因殘渣之
      包裝袋二只（行政院衛生署管制藥品管理局標示檢體編號
      二四四三號者，殘渣無法析離）。
    (4)再於九十四年十月二十三日凌晨二時三十分許，在平鎮市
      ○○路雙連一段與中央路路口處，為警當場查獲。
二、證據：
（一）被告甲○○於本院審理中之自白。
（二）臺灣尖端先進生技醫藥股份有限公司出具之濫用藥物檢驗
      報告五紙，行政院衛生署管制藥品管理局九十四年九月九
      日管檢字第０九四０００七九一八號檢驗成績書一份。
（三）如犯罪事實欄所載之扣案物品。
三、本件被告已認罪，且經檢察官與被告於審判外達成協商之合
    意，其合意內容為：被告連續施用第一級毒品海洛因部分願
    受科處有期徒刑一年；連續施用第二級毒品安非他命部分願
    受科處有期徒刑六月，應執行有期徒刑一年四月。經查，上
    開協商合意並無刑事訴訟法第四百五十五條之四第一項所列
    情形之一，檢察官聲請改依協商程序而為判決，本院爰不經
    言詞辯論，於協商合意範圍內為協商判決，合予敘明。又公
    訴人雖僅就被告自九十四年一月二十三日採尿前回溯九十六
    小時內某時起至同年二月七日二十四時止，連續施用第一級
    毒品海洛因多次、及其於九十四年一月二十三日採尿回溯前
    九十六小時內某時刻、同年二月八日十六時採尿前回溯九十
    六小時內某時刻連續施用第二級毒品甲基安非他命（起訴書
    誤載為安非他命）二次等犯行起訴，惟被告其餘施用第一級
    毒品海洛因及第二級毒品甲基安非他命之犯行，雖未據公訴
    人起訴，但因與已起訴部分，有連續犯之裁判上一罪關係，
    為起訴效力所及，並經檢察官移送併辦，依審判不可分之原
    則，本院自得併與審理。
四、沒收：扣案之第一級毒品海洛因一包（行政院衛生署管制藥
    品管理局標示檢體編號二四四二號者，含袋實稱毛重０點四
    一四公克）、內含第一級毒品海洛因殘渣之包裝袋二只（行
    政院衛生署管制藥品管理局標示檢體編號二四四三號者，殘
    渣無法析離），不問屬於犯人與否，均應依毒品危害防制條
    例第十八條第一項前段之規定，沒收銷燬之。另查扣之注射
    針筒三支，係被告所有供施用第一級毒品海洛因之用，業據
    被告於警詢、偵訊、本院審理時供承在卷，爰依刑法第三十
    八條第一項第二款之規定，宣告沒收。至被告於九十四年七
    月十二日所查獲之米黃色粉末一包（行政院衛生署管制藥品
    管理局標示檢體編號二四四一號者，含袋實稱毛重０點四三
    一公克），經鑑驗並未發現有法定毒品成分，此有行政院衛
    生署管制藥品管理局九十四年九月九日管檢字第０九四００
    ０七九一八號檢驗成績書一份在卷可稽，自不予宣告沒收。
    另被告於九十四年十月二十三日為警查獲所扣得之海洛因一
    包（含袋毛重０點四五公克），核屬被告涉犯販賣毒品罪之
    重要證據，不宜於本案宣告沒收。又被告於同年七月十二日
    查獲之注射針筒十二支、電子磅秤一個、吸食器一組、及於
    同年十月二十三日查獲之注射針筒六支等物，被告否認為其
    所有，且查無其他積極證據證明為被告所有供施用毒品所用
    ，復非違禁物，爰均不予宣告沒收，附此敘明。
五、應適用之法條：刑事訴訟法第二百七十三條之一第一項、第
    四百五十五條之四第二項、第四百五十五條之八，毒品危害
    防制條例第十條第一項、第二項、第十八條第一項前段，刑
    法第十一條前段、第五十六條、第四十七條、第五十一條第
    五款、第三十八條第一項第二款。
六、本判決除有刑事訴訟法第四百五十五條之四第一項第一款、
    第二款、第四款、第六款、第七款所定情形之一，或違反同
    條第二項規定者外，不得上訴。
七、如不服本件判決，得自收受判決送達之日起十日內，向本院
    提出上訴書狀，上訴於第二審法院。
中　　華　　民　　國　　94　　年　　12　　月　　20　　日
                     刑事第一庭  法  官  黃梅淑
以上正本證明與原本無異。
　　　　　　　　　　　　　　   　書記官　魏里安
中　　華　　民　　國　　94　　年　　12　　月　　20　　日
附錄本案論罪科刑法條：
毒品危害防制條例第10條規定：
施用第一級毒品者，處 6 月以上 5 年以下有期徒刑。
施用第二級毒品者，處 3 年以下有期徒刑。
毒品危害防制條例第18條第1 項規定：
查獲之第一、二級毒品及專供製造或施用第一、二級毒品之器具
，不問屬於犯人與否，均沒收銷燬之；查獲之第三、四級毒品及
製造或施用毒品之器具，無正當理由而擅自持有者，均沒入銷燬
之。但合於醫藥、研究或訓練之用者，得不予銷燬。
